臺灣屏東地方法院民事裁定
111年度聲字第28號
聲  請  人  黃和順  


相  對  人  彰化商業銀行股份有限公司

法定代理人  凌忠嫄  


上列當事人間聲請停止強制執行事件，本院裁定如下：
   主      文
聲請人供擔保新臺幣七十六萬一千三百元後，本院一一○年度司
執字第五九五八七號清償債務事件之強制執行程序，於本院一一
一年度補字第二○八號債務人異議之訴事件判決確定、和解或撤
回起訴前應予停止。
    理      由
一、按強制執行程序開始後，除法律另有規定外，不停止執行；
    有回復原狀之聲請，或提起再審或異議之訴，或對於和解為
    繼續審判之請求，或提起宣告調解無效之訴、撤銷調解之訴
    、或對於許可強制執行之裁定提起抗告時，法院因必要情形
    ，或依聲請定相當並確實擔保，得為停止強制執行之裁定，
    強制執行法第18條定有明文。次按法院裁定准許停止強制執
    行所定之擔保金，係備供債權人因停止執行所受損害之賠償
    ，其數額應依標的物停止執行後，債權人未能即時受償或利
    用該標的物所受之損害額，或其因另供擔保強制執行所受之
    損害額定之，非以標的物之價值或其債權額為依據（最高法
    院91年度台抗字第429 號裁定意旨參照）。
二、聲請意旨略以：相對人持本院96年執字第2908號債權憑證為
    執行名義，聲請強制執行聲請人所有坐落屏東縣○○鄉○○段00
    0○000地號土地及同段7建號建物（下稱系爭房地），現經本
    院110年度司執字第59587號執行事件（下稱系爭執行事件）
    受理強制執行中，惟聲請人已提起債務人異議之訴，爰依法
    聲請供擔保裁定停止執行等語。
三、經查，系爭執行事件現尚未終結，預定於111年4月21日拍賣
    系爭房地，而聲請人已提起債務人異議之訴，經本院以111
    年度補字第208號事件受理等情，業經調取上開執行、民事
    事件卷宗查閱無訛。揆諸前揭最高法院見解，本院酌定擔保
    金額時，應斟酌相對人未能即時受償所受之損害額定之，茲
    審酌相對人於系爭執行事件聲請執行本金新臺幣（下同）22
    0萬元、已計算未受償之利息964,338元及違約金349,113元
    ，合計3,513,451元，而系爭房地鑑價總額為5,662,000元，
    則相對人因未能即時受償所受之損害額，應相當於3,513,45
    1元延後受償之利息損害，且該數額為按年息百分之5 計算
    之遲延利息。參以本案訴訟之標的價額逾民事訴訟法第466
    條所定數額，屬得上訴第三審之事件，是至三審終結其期間
    推定為4年4個月（見各級法院辦案期限實施要點第二條規定
    民事通常程序第一、二、三審審判案件期限分別為1年4個月
    、2年、1年），本院綜合上情，認為相對人因未能即時受償
    預計所受之損害約為761,248元（算式：0000000×5%÷12×52＝
    761248，元以下四捨五入），爰依此酌定聲請人所應供之擔
    保金額為761,300元為適當。
四、依強制執行法第18條第2項，裁定如主文。
中　　華　　民　　國　　111 　年　　4 　　月　　18　　日
                  民事第一庭    法　官　楊境碩
以上正本係照原本作成。
如不服本裁定應於送達後10日內向本院提出抗告狀，並繳納抗告
費新台幣1,000元。
中　　華　　民　　國　　111 　年　　4 　　月　　18　　日
                                書記官　洪敏芳